臺灣臺南地方法院刑事判決
110年度易字第569號
公  訴  人  臺灣臺南地方檢察署檢察官
被      告  王冠程




上列被告因詐欺等案件，經檢察官提起公訴（110年度偵字第270
2號），被告於本院準備程序進行中，就被訴事實為有罪之陳述
，經本院合議庭裁定由受命法官獨任進行簡式審判程序，判決如
下：
    主  文
王冠程犯如附表二所示之罪，共捌罪，均累犯，各處如附表二所
示之刑。所處不得易科罰金部分，應執行有期徒刑貳年貳月；所
處得易科罰金部分，應執行有期徒刑壹年，如易科罰金，以新臺
幣壹仟元折算壹日。
未扣案犯罪所得新臺幣伍萬壹仟柒佰零玖元、鑽石項鍊壹條、金
鍊子壹條、金耳環貳副、金戒子壹只、施華洛世奇耳環壹副、施
華洛世奇項鍊壹條、白寶石戒指壹只、金鍊壹條、筆記型電腦壹
臺，均沒收，於全部或一部不能沒收或不宜執行沒收時，追徵其
價額。
    犯罪事實及理由
一、程序部分：本案被告王冠程所犯為死刑、無期徒刑、最輕本
    刑為3年以上有期徒刑以外之罪，亦非屬高等法院管轄之第
    一審案件，被告於本院就被訴事實為有罪之陳述，經本院告
    以簡式審判程序之旨，並聽取公訴人、被告之意見後，依刑
    事訴訟法第273條之1第1項規定，由合議庭裁定由受命法官
    獨任改行簡式審判程序。又依同法第273之2之規定，本件簡
    式審判程序之證據調查，不受同法第159條第1項、第161條
    之2、第161條之3、第163條之1及第164條至第170條規定之
    限制，並得依同法第310條之2準用第454條之規定製作略式
    判決書（僅記載「證據名稱」），先予敘明。
二、犯罪事實： 
  ㈠王冠程意圖為自己不法之所有，基於竊盜之犯意，於民國109
    年6月18日3時許，未經陳靜如之同意，沿臺南市○○區○○○街0
    0號住處3樓採光罩，踰越陳靜如位在臺南市○○區○○○街00巷0
    號3樓未上鎖之廁所窗戶，侵入該住宅內，徒手竊取陳靜如
    放在住宅3樓書房木盒內之鑽石戒指2個、鑽石項鍊1條、金
    鍊子1條、金手鍊2條、金耳環2副、金戒子1只、施華洛世奇
    耳環1副、施華洛世奇項鍊1條、白寶石戒指1只、木盒旁之
    金鍊1條、筆記型電腦1臺（以上價值約新臺幣【下同】20萬
    元）、現金6,600元、存摺8本、玉山商業銀行股份有限公司
    （下稱玉山銀行）信用卡2張（陳靜如配偶陳冠均之卡號000
    0-0000-0000-0000號信用卡、陳靜如之卡號0000-0000-0000
    -0000號信用卡），得手後隨即離去。
  ㈡王冠程意圖為自己不法之所有，基於竊盜之犯意，於109年10
    月10日4時6分許，未經陳靜如之同意，攀爬而踰越陳靜如位
    在臺南市○○區○○○街00巷0號住宅所在社區之大門，進入社區
    後，徒手翻動陳靜如上開住宅1樓騎樓停放之機車及其他物
    品，然因未尋得欲竊取之財物隨即離去，因而未能得手。
  ㈢王冠程意圖為自己不法之所有，基於詐欺取財、詐欺得利之
    犯意，於附表一所示時間、地點，將上開竊得之信用卡交予
    不知情之顏意庭（所涉詐欺部分，另經檢察官為不起訴處分
    ）或由自己，持之向便利商店店員行使或以網路刷卡消費方
    式，冒充陳靜如、陳冠均本人刷卡消費如附表一所示金額，
    致店員及網路店家陷於錯誤，誤信王冠程為真正之持卡人，
    同意其刷卡消費繳款，以此法向玉山銀行請求撥付消費款項
    ，足生損害玉山銀行對信用卡管理之正確性。
  ㈣王冠程意圖為自己不法之所有，基於竊盜之犯意，於109年10
    月20日5時15分許，未經陳靜如之同意，沿臺南市○○區○○○街
    00號住處3樓採光罩，踰越陳靜如位在臺南市○○區○○○街00巷
    0號3樓之未上鎖廁所窗戶，侵入該住宅內，徒手竊取現金1
    萬9,000元，得手後隨即離去。
三、證據名稱：
　㈠被告王冠程於警詢、偵查、本院準備程序及審理時之自白。
　㈡證人即告訴人陳靜如於警詢及偵查中之證述、證人即被害人
    陳冠均、證人顏意庭、謝陳淑美於警詢之證述。
　㈢內政部警政署警政署刑事警察局鑑定書（警卷第101至106頁
    ）、臺南市政府警察局第三分局指認犯罪嫌疑人紀錄表（警
    卷第107至109頁）、臺南市政府警察局第三分局搜索筆錄、
    扣押物品目錄表、無應扣押之物證明書（警卷第111至117頁
    ）、自願受搜索同意書（警卷第119頁）、金飾來源證明書
    （警卷第143頁）、金飾買入登記簿（警卷第145頁）各1份
    、信用卡交易明細表2紙（警卷第147至149頁）、臺南市政
    府警察局第三分局刑案調查調閱路口監視器紀錄表（警卷第
    151頁）、現場照片18張（警卷第153至169頁）、消費通知
    擷圖8張（警卷第171至177頁）、監視器錄影畫面翻拍照片5
    1張（警卷第179至229頁）、簽帳單翻拍照片1張（警卷第22
    9頁）、戒指、項鍊照片2張（警卷第231頁）、告訴人陳靜
    如、被告住處之GOOGLE街景圖1份（偵卷第53頁）。
四、論罪科刑：
  ㈠按刑法第321條第1項第2款之毀越門窗、牆垣或其他安全設備
    竊盜罪，稱「毀」即毀損；稱「越」即踰越或超越。毀與越
    不以兼有為限，若有其一即克當之（最高法院86年度台上字
    第1778號判決意旨參照）。
  ㈡經查，被告就犯罪事實㈠、㈣所為，均係踰越陳靜如住宅未上
    鎖之窗戶，侵入該住宅，均該當「踰越門窗侵入住宅」之加
    重要件；被告就犯罪事實㈡所為，係攀爬而踰越陳靜如住宅
    之社區大門，其行為該當「踰越門窗」之加重要件，起訴意
    旨固認被告所為亦構成「侵入住宅」之加重要件，惟依卷內
    現場照片2張所示（警卷第153頁），陳靜如住宅之騎樓與相
    鄰之住宅騎樓互通，主要用途是停放機車、汽車，且隨時呈
    現開放狀態，難認係具有居住隱私之場所，故被告此部分所
    為尚不構成侵入住宅之加重要件，起訴意旨此部分容有誤會
    ，應予更正，又因此僅屬加重條件之增減，尚無庸變更起訴
    法條。是以，核被告所為，就犯罪事實㈠、㈣部分，均係犯刑
    法第321條第1項第2款、第1款之踰越門窗侵入住宅竊盜罪；
    就犯罪事實㈡部分，係犯刑法第321條第2項、第1項第2款之
    踰越門窗竊盜未遂罪；就犯罪事實㈢附表一編號1、2、7、8
    部分，均係犯刑法第339條第1項之詐欺取財罪；就犯罪事實
    ㈢附表一編號3至6部分，係犯刑法第339條第2項之詐欺得利
    罪。
  ㈢被告於犯罪事實㈢附表一編號3至6所示之盜刷行為，係於密切
    接近之時間（109年10月11日4時27分至28分間）進行網路交
    易，並基於盜刷同一信用卡之決意所為，上開各次行為彼此
    間之獨立性極為薄弱，依一般社會健全觀念，在時間差距上
    ，難以強行分開，在刑法評價上，以視為數個舉動之接續施
    行，合為包括之一行為予以評價為宜，應認屬接續犯，而論
    以接續犯之一罪。被告所犯上開8罪（2次加重竊盜既遂罪、
    1次加重竊盜未遂罪、4次詐欺取財、1次詐欺得利罪），犯
    意各別、行為互殊，應予分論併罰。
  ㈣刑之加重、減輕事由：
  ⒈按依司法院釋字第775號解釋解釋文及理由意旨，係指構成累
    犯者，不分情節，一律加重最低本刑，於不符合刑法第59條
    所定要件之情形下，致生行為人所受之刑罰超過其所應負擔
    罪責之個案，不符罪刑相當原則、比例原則。於此範圍內，
    在刑法第47條第1項修正前，為避免發生上述罪刑不相當的
    情形，法院就該個案應裁量是否加重最低本刑。依此，該解
    釋係指個案應量處最低法定刑、又無法適用刑法第59條規定
    減輕之情形，法院應依此解釋意旨裁量不予加重最低本刑，
    並非指前案為同性質之案件始有累犯加重之適用（最高法院
    109年度台上字第518號、第296號判決意旨參照）。查被告
    前：①因竊盜等案件，經本院以104年度聲字第2256號裁定定
    應執行有期徒刑1年確定，於105年6月28日縮短刑期執行完
    畢出監；②因違反毒品危害防制條例案件，經本院以106年度
    簡字第2656號判決判處有期徒刑4月確定，於107年4月21日
    徒刑執行完畢出監；③因違反毒品危害防制條例案件，經本
    院以107年度簡字第3660號判決判處應執行有期徒刑7月確定
    ，於108年12月11日徒刑執行完畢出監等情，有臺灣高等法
    院被告前案紀錄表1份在卷可稽。被告於有期徒刑執行完畢
    後，5年以內故意再犯本案有期徒刑以上之刑之各罪，均構
    成累犯。被告前既因案經法院判處罪刑確定，且經執行完畢
    ，其理應產生警惕作用，使被告能因此自我控管，不再觸犯
    有期徒刑以上之罪。然被告卻於有期徒刑執行完畢後5年內
    ，故意再犯本案各罪，足見被告有其特別惡性，且前罪之徒
    刑執行毫無成效，其對於刑罰之反應力顯然薄弱，又本案並
    無適用刑法第59條規定減輕之餘地，亦無加重最低法定刑有
    罪刑不相當之情形，故認有必要依刑法第47條第1項之規定
    ，均加重其刑。
　⒉被告就犯罪事實㈡之犯行，係已著手於加重竊盜行為之實行，
    然因未成功取得財物，為未遂犯，依刑法第25條第2項之規
    定，按既遂犯之刑減輕之，並依法先加後減之。
　㈤爰審酌被告不知以正途獲取所需財物，恣意踰越門窗，侵入
    住宅竊取他人財物（其中1次為未遂），並持竊得之信用卡
    ，用以詐欺取財、得利，顯然缺乏尊重他人財產權之觀念，
    並影響他人住居安全，行為應予非難；並考量其犯後坦承犯
    行，然迄未賠償告訴人陳靜如、被害人陳冠均、玉山銀行所
    受財物損失；兼衡被告犯罪之動機、目的、手段、所生之危
    害，暨其自陳教育程度為高中畢業，未婚，職業為服務業，
    家庭經濟狀況勉持（本院卷第62頁）等一切情狀，分別量處
    如主文第1項所示之刑，並就所犯得易科罰金之罪部分，諭
    知易科罰金之折算標準，暨就所犯得易科罰金之罪、不得易
    科罰金之罪，分別定其應執行刑，及就得易科罰金之應執行
    刑部分，諭知易科罰金之折算標準，以資警惕。
五、沒收：
　㈠按犯罪所得，屬於犯罪行為人者，沒收之。前2項之沒收，於
    全部或一部不能沒收或不宜執行沒收時，追徵其價額。第1
    項及第2項之犯罪所得，包括違法行為所得、其變得之物或
    財產上利益及其孳息，刑法第38條之1第1項前段、第3項、
    第4項分別定有明文。
　㈡經查，被告竊得之鑽石戒指2個、金手鍊2條，已以1萬3,570
    元變賣給百聯銀樓，業據被告於本院審理時坦承在卷（本院
    卷第61至62頁），核與證人謝陳淑美於警詢之證述（警卷第
    89頁）內容相符，並有金飾來源證明書、金飾買入登記簿各
    1份附卷可佐（警卷第143、145頁），堪認被告就鑽石戒指2
    個、金手鍊2條變賣所得現金為1萬3,570元，加計被告竊得
    之現金6,600元、1萬9,000元、如附表一所示盜刷信用卡所
    取得財產價值共1萬2,539元，合計金額為5萬1,709元（計算
    式：13,570＋6,600＋19,000＋12,539＝51,709），及被告所竊
    得之鑽石項鍊1條、金鍊子1條、金耳環2副、金戒子1只、施
    華洛世奇耳環1副、施華洛世奇項鍊1條、白寶石戒指1只、
    金鍊1條、筆記型電腦1臺，均為被告之犯罪所得，應依刑法
    第38條之1第1項前段、第3項規定宣告沒收，並於全部或一
    部不能沒收或不宜執行沒收時，追徵其價額。
　㈢被告竊得之玉山銀行信用卡2張、存摺8本，均屬個人專屬物
    品，且如申請註銷並補發新卡片、存摺，原卡片、存摺即失
    其功用，宣告沒收或追徵欠缺刑法上重要性，依刑法第38條
    之2第2項規定，不予宣告沒收、追徵。
據上論斷，應依刑事訴訟法第273條之1第1項、第299條第1項前
段、第310條之2、第454條第1項，刑法第321條第1項第1款、第2
款、第2項、第339條第1項、第2項、第47條第1項、第25條第2項
、第51條第5款、第41條第1項前段、第8項、第38條之1第1項前
段、第3項，刑法施行法第1條之1第1項，判決如主文。
本案經檢察官徐書翰提起公訴，檢察官蘇榮照到庭執行職務。 
　　　　　　　　
中　　華　　民　　國　　110 　年　　8 　　月　　17　　日
　　　　　　　　　刑事第十庭  法　官　張郁昇
以上正本證明與原本無異。
如不服本判決應於收受本判決後20日內向本院提出上訴書狀，並
應敘述具體理由。其未敘述上訴理由者，應於上訴期間屆滿後20
日內向本院補提理由書狀（均須按他造當事人之人數附繕本）「
切勿逕送上級法院」。 
　　　　　　　　　　　　　　　書記官  呂伊謦
中　　華　　民　　國　　110 　年　　8 　　月　　17　　日
附錄本案論罪科刑法條：
中華民國刑法第321條
犯前條第1項、第2項之罪而有下列情形之一者，處6月以上5年以
下有期徒刑，得併科50萬元以下罰金：
一、侵入住宅或有人居住之建築物、船艦或隱匿其內而犯之。
二、毀越門窗、牆垣或其他安全設備而犯之。
三、攜帶兇器而犯之。
四、結夥三人以上而犯之。
五、乘火災、水災或其他災害之際而犯之。
六、在車站、港埠、航空站或其他供水、陸、空公眾運輸之舟、
    車、航空機內而犯之。
前項之未遂犯罰之。

中華民國刑法第339條
意圖為自己或第三人不法之所有，以詐術使人將本人或第三人之
物交付者，處5年以下有期徒刑、拘役或科或併科50萬元以下罰
金。
以前項方法得財產上不法之利益或使第三人得之者，亦同。
前二項之未遂犯罰之。

【附表一：】
編號 刷卡時間（民國） 刷卡地點 刷卡金額（新臺幣） 信用卡持有人、卡號 備註 1 109年10月11日1時43分許 臺南市○○區○○路0段000號全家便利商店 140元 陳靜如之0000-0000-0000-0000號信用卡 詐欺取財 2 109年10月11日2時14分許 臺南市○○區○○路0段000號統一便利商店 174元   3 109年10月11日4時27分許 在不詳地點以網路刷卡消費 1,000元  詐欺得利（不知交易內容） 4 109年10月11日4時28分許 在不詳地點以網路刷卡消費 1,000元   5 109年10月11日4時28分許 在不詳地點以網路刷卡消費 1,000元   6 109年10月11日4時28分許 在不詳地點以網路刷卡消費 1,000元   7 109年10月11日10時2分許 臺南市○○區○○路0段000號統一便利商店 1,265元 陳冠均之0000-0000-0000-0000號信用卡 詐欺取財 8 109年10月11日20時22分許 臺南市○○區○○路0段000號設計家牛仔服飾 6,960元      合計12,539元   
【附表二：】
編號 犯罪事實 主文、宣告刑  1 如犯罪事實㈠所載 王冠程犯踰越門窗侵入住宅竊盜罪，累犯，處有期徒刑壹年。  2 如犯罪事實㈡所載 王冠程犯踰越門窗竊盜未遂罪，累犯，處有期徒刑捌月。  3 如犯罪事實㈢附表一編號1所載 王冠程犯詐欺取財罪，累犯，處有期徒刑參月，如易科罰金，以新臺幣壹仟元折算壹日。  4 如犯罪事實㈢附表一編號2所載 王冠程犯詐欺取財罪，累犯，處有期徒刑參月，如易科罰金，以新臺幣壹仟元折算壹日。  5 如犯罪事實㈢附表一編號3至6所載 王冠程犯詐欺得利罪，累犯，處有期徒刑肆月，如易科罰金，以新臺幣壹仟元折算壹日。  6 如犯罪事實㈢附表一編號7所載 王冠程犯詐欺取財罪，累犯，處有期徒刑參月，如易科罰金，以新臺幣壹仟元折算壹日。  7 如犯罪事實㈢附表一編號8所載 王冠程犯詐欺取財罪，累犯，處有期徒刑肆月，如易科罰金，以新臺幣壹仟元折算壹日。  8 如犯罪事實㈣所載 王冠程犯踰越門窗侵入住宅竊盜罪，累犯，處有期徒刑拾月。